臺灣高等法院臺中分院刑事裁定　　　　　 96年度抗字第851號
抗　告　人
即　被　告　甲○○
上列抗告人因聲請羈押案件，不服臺灣臺中地方法院中華民國96
年9 月17日裁定（96年聲羈字第1603號），提起抗告，本院裁定
如下：
    主  文
抗告駁回。
    理  由
一、抗告意旨略以：按羈押理由所依據之事實，係以證人何照明
    記述通信監察之譯文，為該構成觸犯法條之要件。惟以現代
    科技之技術，所謂依通信監製內容之完成，其可由複製、變
    造等技術、技巧所成。至其原意之真實度如何？確可質疑！
    又據臺灣臺中地方法院檢察署96年9 月17日21時36分，檢察
    官逮捕通知所依據之事實一被告之收賄犯嫌重大之事由，確
    實與被告陳述之事實不符（係屬擴大原意之），惟於當庭向
    法官請求事實再陳述時，卻不為法官所准，當庭法官對於被
    告請求答辯拒之不理，顯有偏袒檢方，而漠視抗告人之權利
    。爰於法定期間內提起抗告，請求撤銷原裁定，更為適當之
    裁定云云。
二、按被告經法官訊問後，認為犯罪嫌疑重大，而有下列情形之
    一者，非予羈押，顯難進行追訴、審判或執行者，得羈押之
    ：(一)逃亡或有事實足認為有逃亡之虞者；(二)有事實足認為有
    湮滅、偽造、變造證據或勾串共犯或證人之虞者；(三)所犯為
    死刑、無期徒刑或最輕本刑為五年以上有期徒刑之罪者。又
    法院認被告於羈押中接見、通信及受授物件有足致其脫逃或
    湮滅、偽造、變造證據或勾串共犯或證人之虞者，得依檢察
    官之聲請或依職權命禁止或扣押之；刑事訴訟法第101條第1
    項、第105條第3項分別定有明文。所謂犯罪嫌疑重大，係指
    就現有之證據，足認被告成立犯罪之可能性甚大而言，其與
    案情是否重大、罪名是否重大有異，更與被告是否構成犯罪
    無所關涉。又所謂有事實足認為有湮滅、偽造、變造證據或
    勾串共犯或證人之虞者，以此理由羈押之目的，在於確保證
    據之存在及真實。因此，如有部分證物尚待扣押，不予羈押
    ，被告可能加以湮滅、偽造、變造者；或尚有共犯或證人待
    查證，不予羈押，被告可能勾串共犯或證人為虛偽陳述者；
    或其他有湮滅、偽造、變造各種證據之嫌疑存在者，均得認
    為有湮滅、偽造、變造證據或勾串共犯或證人之虞。此種情
    形，得依案件之性質、態樣及偵查之進展、被告之供述為綜
    合之判斷。而羈押被告之目的，在於確保訴訟程式之進行、
    確保證據之存在及真實、及確保刑罰之執行，而被告有無羈
    押之必要，法院自得就具體個案情節予以斟酌決定，如就客
    觀情事觀察，法院羈押之裁定在目的與手段間之衡量，並無
    明顯違反比例原則情形，即無違法或不當可言。再者，偵查
    中羈押被告之訊問，因案件並未繫屬於法院，性質上為偵查
    之延伸，檢察官所提出之事證，只須就刑事訴訟法第101 條
    之事項，在形式上足以證明被告犯罪嫌疑為已足，至於證據
    之證據能力與證明力是否達於一般人均無懷疑之程度，均為
    起訴後本案審判應行審酌之事項，並非法院於羈押訊問時，
    應調查之事項。
三、經查：被告經原審法院於96年9 月17日訊問後，雖矢口否認
    有檢察官所指之犯行，惟本案檢察官已提出證人何照明之證
    述、共同被告曾綵萱、侯居隆、黃茂育之筆錄、證人何照明
    與被告間之談話錄音譯文、證人何照明與共犯曾綵萱、黃義
    雄間之通訊監察譯文等證物，形式上已足證明被告甲○○觸
    犯貪污治罪條例第4 條第1項第5款、政府採購法第87條犯罪
    嫌疑重大，至於上開證據之證據能力與證明力如何，均為審
    判期日調查之事項，並非審核被告羈押時，法院應調查之事
    項，原審據以認定抗告人甲○○本件犯行，嫌疑重大，並非
    無據。又因抗告人甲○○所涉犯罪事實，其共犯結構龐大，
    顯非一人所能獨立完成，且有共犯黃義雄尚未到案釐清，如
    未羈押抗告人，恐有勾串共犯或證人及湮滅證據之可能甚明
    。原審法院於訊問後，審酌各該情狀，依上揭規定裁定羈押
    並禁止接見通信，就目的與手段之衡量，經核並未違反比例
    原則。抗告人甲○○執前詞提起抗告，指摘原羈押裁定不當
    ，為無理由，應予駁回。
四、據上論結，應依刑事訴訟法第412條，裁定如主文。
中    華    民    國    96    年    10    月    17    日
            刑事第七庭    審判長法  官  林  榮  龍
                                法  官  江  錫  麟
                                法  官  張  惠  立
上列正本證明與原本無異。
不得再抗告。
                                書記官  林  育  德
中    華    民    國    96    年    10    月    17    日